臺灣高等法院刑事裁定　　　　　　　　　　　　　　九十一年度交抗字第五四三號
　　抗　告　人
　　即受處分人　今頌企業有限公司
　　代　表　人　甲○○
右列抗告人即受處分人因違反道路交通管理處罰條例案件，不服臺灣士林地方法院中
華民國九十一年五月二十九日裁定（九十一年度交聲字第三五一號），本院裁定如左
：
    主  文
抗告駁回。
    理  由
一、按道路交通管理處罰條例業於民國九十年一月十七日修訂，自九十年六月一日起
    施行，依修正後道路交通管理處罰條例第八十七條第一項規定，受處分人，不服
    第八條主管機關所為之處罰，得於接到裁決書之翌日起二十日內，向管轄地方法
    院聲明異議。
二、原處分機關以：抗告人即受處分人今頌企業有限公司所有車牌號碼ＤＩ—九二三
    八號自小客車，於九十年八月二十五日十八時四十五分許，在板橋市○○路，因
    黃線停車為警舉發，爰依道路交通管理處罰條例第五十六條第一項第四款，對抗
    告人違規行為裁處九百元之罰鍰。嗣經抗告人提出異議，經原審法院以抗告人已
    逾聲明異議期間，其異議不合法而裁定駁回。
三、抗告意旨略以：抗告人早於法定期間內聲明異議，因台北市交通事件裁決所值班
    人員提供錯誤之範例，且於代為轉呈異議狀時未發現抗告人漏填入「今頌企業有
    限公司」，而要求抗告人更正，致遭前原審法院以程式不合為由裁定駁回。
四、經查：
    (一)查附卷之台北市交通事件裁決所之裁決書所載，受處分人確為今頌企業有限公
      司，此亦為抗告人所不爭，堪認本件違規車輛車牌號碼ＤＩ—九二三八號自小
      客車為受處分人今頌企業有限公司所有，故依法得提出異議者為今頌企業有限
      公司。
    (二)然抗告人係於九十年十一月二十二日收受裁決書，卻於九十一年一月四日始聲
      明異議，顯已逾越首揭之二十日異議期間，有送達證書及聲明異議狀在卷可憑
      （見原審卷第三頁、第十五頁），其程序自屬違法，原裁定以其程序不合法而
      裁定駁回，尚無不合。
    (三)至於抗告意旨所指本件尚未逾異議期間等語，無非抗告人係以其向台灣士林地
      方法院聲明異議（即該院九十年度交聲字第六六八號）之時，尚未逾異議期間
      為據。惟查抗告人前以自己名義提出異議，雖未逾期，但非本件之異議權人，
      已如前述，經台灣士林地方法院以其異議不合法律上程式，以九十年度交聲字
      第六六八號裁定駁回，有該裁定書在卷可按。嗣抗告人復就本件聲明異議，其
      前後提出之異議雖然均係就同一交通事件之裁決表示不服，然前者既因程序不
      合法而經裁定駁回，訴訟程序已告終結，抗告人再就該交通事件聲明異議，要
      屬不同案件，其異議期間仍應以收受裁決之翌日起計算，不能以前者聲明異議
      之訴訟行為，援引為後者異議未逾期之依據。
五、綜上所述，原審認抗告人之聲明異議不合法，而予以駁回，經核並無不合。抗告
    意旨所指顯無理由，應予駁回。
據上論斷，應依道路交通案件處理辦法第二十六條，刑事訴訟法第四百十二條，裁定
如主文。
中      華      民      國    九十一    年      七      月     十八     日
                              臺灣高等法院交通法庭
                                  審判長法  官  陳  貽  男
                                        法  官  王  炳  梁
                                        法  官  李  世  貴
右正本證明與原本無異。
不得再抗告。
                                        書記官  魏  汝  萍
中      華      民      國    九十一    年      七      月 十八     日
